【裁判字號】    89,易,3670
【裁判日期】    891219
【裁判案由】    竊盜
【裁判全文】
臺灣板橋地方法院刑事判決                        八十九年度易字第三六七號
    公  訴  人  臺灣板橋地方法院檢察署檢察官
    被      告  甲○○
右列被告因竊盜案件，經檢察官提起公訴（八十九年度偵字第一０五０五號），本院
判決如左：
    主  文
甲○○竊盜，處拘役伍拾玖日，緩刑貳年。
    事  實
一、甲○○於民國八十九年五月二十六下午五時至同年月二十七日上午六時間之某時
    ，在台北縣三重市○○路○段六十一巷九號內之停車場，見乙○○所有車牌號碼
    ＤＫＱ─三一五號之輕型機車一部，鑰匙插在電門上未取走，竟意圖為自己不法
    之所有，啟動電門予以竊取，得手後留供己用，嗣於同年月二十九日下午一時四
    十分許，在台北縣三重市○○○○街底堤防上道路為警查獲。
二、案經台北縣警察局三重分局報請臺灣板橋地方法院檢察署檢察官偵查起訴。
    理  由
一、被告甲○○經本院合法傳喚未到，惟被告於警訊時業已坦承竊取上開車輛等情不
    諱，核與被害人乙○○指訴失竊之情節大致相符，且有贓物認領保管單、車籍作
    業系統查詢認可資料各一紙在卷可憑，又上開車籍作業系統查詢認可資料並已載
    明上開機車係乙○○所有，八十四年四月十三日發照等情，則被告嗣於檢察官偵
    查中及本院調查時另辯稱：上開機車係其妻楊麗珠所購得，伊妻借給別人使用，
    伊因腳受傷才將該車供代步用，其妻不知情去報失竊云云，顯係事後卸責之詞，
    並不可採，本件事證明確，被告犯行堪以認定。
二、核被告意圖為自己不法之所有，而竊取他人之財物，所為係犯刑法第三百二十條
    第一項竊盜罪。爰審酌被告犯罪之動機、目的、手段、所生危害、犯罪後態度等
    一切情狀，量處如主文所示之刑，以資懲儆。又被告前未曾受有期徒刑以上刑之
    宣告，有臺灣高等法院檢察署刑案紀錄簡覆表在卷可憑，其經此教訓後，當知所
    警惕，信無再犯之虞，本院認所宣告之刑以暫不執行為適當，併宣告緩刑二年，
    以啟自新。
三、被告經本院合法傳喚無正當理由未到庭，本院認為應科拘役之案件，爰不待其陳
    述逕行判決。
據上論斷，應依刑事訴訟法第二百九十九條第一項前段、第三百零六條，刑法第三百
二十條第一項、第七十四條第一款，罰金罰鍰提高標準條例第一條前段，判決如主文
。
本案經檢察官李傳侯到庭執行職務。
中      華      民      國      八十九      年    十二    月    十九    日
                              臺灣板橋地方法院刑事第二庭
                                      法  官  林  春  長
右正本證明與原本無異。
如不服本判決，應於送達後十日內，向本院提出上訴狀。
                                      書記官  邱  美  龍
中      華      民      國      八十九      年    十二    月   二十二   日
附錄本案論罪科刑法條全文：
刑法第三百二十條第一項：意圖為自己或第三人不法之所有，而竊取他人之動產者，
                        為竊盜罪，處五年以下有期徒刑、拘役或五百元以下罰金
                        。


司法院資訊處製作；財團法人民間司法改革基金會備份。
